臺灣宜蘭地方法院刑事判決　　　　　　　 94年度易字第155號
　　公　訴　人　臺灣宜蘭地方法院檢察署檢察官
　　被　　　告　戊○○
　　　　　　　　丙○○
　　　　　　　　甲○○
　　　　　　　　　　　　　0號（另案臺灣宜蘭監獄執行）
上列被告因贓物等案件，經檢察官提起公訴（94年度偵字第673
號、第739號），本院判決如下：
    主  文
戊○○共同連續竊盜，累犯，處有期徒刑伍月，如易科罰金，以
參佰元折算壹日。
丙○○故買贓物，處有期徒刑參月，如易科罰金，以參佰元折算
壹日。
甲○○以加害生命、身體之事，恐嚇他人致生危害於安全，處有
期徒刑參月，如易科罰金，以參佰元折算壹日。
    事  實
一、戊○○前因違反毒品危害防制條例案件，經本院八十八年羅
    簡字第一五九號刑事判決判處有期徒刑五月確定；又因違反
    毒品危害防制條例案件，經本院九十年訴緝字第十二號判處
    有期徒刑六月確定，上揭二確定判決接續執行至民國九十一
    年四月二十五日因縮短刑期執行完畢，仍不知悔改，復基於
    意圖為自己不法所有之概括犯意，先於九十三年十二月初某
    日，在宜蘭縣冬山鄉○○路旁空地，竊取乙○○所有放置該
    空地貨櫃內之發電機一台，得手後，即於九十四年一月間某
    日，將該發電機以新台幣（以下同）七千元之價格售於明知
    該發電機係來源不明之贓物之丙○○。
二、甲○○因丁○○拖欠一千七百元債務不還，乃於九十三年十
    二月十九日上午許由友人戊○○駕駛車牌號碼Q7-2393號自
    小客車載其前往丁○○位於宜蘭縣員山鄉○○路○段一一七
    巷四十號住處催討債務，到達後，即由甲○○單獨進入屋內
    向丁○○催討，嗣甲○○因丁○○未能即時償還，心生不滿
    ，竟取出藏放腰際不具殺傷力之玩具手槍一支抵住丁○○腰
    部並恫嚇丁○○立刻還錢，否則將對其不利等語，致丁○○
    心生畏懼，而以此加害生命、身體之事，恐嚇丁○○致生危
    害於安全，丁○○在甲○○恫嚇下，不得已即出外籌錢。詎
    甲○○在等候丁○○籌錢期間，竟另行基於意圖為自己不法
    所有之犯意（竊盜罪嫌，已由檢察官移送台灣高等法院併案
    審理），並與承接之前不法所有概括犯意之戊○○基於共同
    犯意聯絡，由甲○○單獨進入同路巷三十六號游添益作為堆
    放雜物之住處內，徒手竊取游添益所有堆放該處之電纜線二
    綑，得手後，甲○○旋將之放在戊○○駕駛之上開自小客車
    ，再由甲○○指示戊○○單獨載往宜蘭縣羅東鎮金鑫遊藝場
    俟機變賣。
二、案經宜蘭縣警察局移送暨宜蘭分局報告臺灣宜蘭地方法院檢
    察署檢察官偵查起訴。
    理  由
一、訊據被告戊○○對於竊取發電機之犯行，固供承不諱，惟矢
    口否認有與被告甲○○共同竊取電纜線之犯行，辯稱其以為
    被告甲○○搬放在其車上之電纜線，係丁○○用以抵償欠被
    告甲○○之債務，其並無與被告甲○○共同竊取電纜線云云
    。惟查：
  (一)被告戊○○竊取乙○○所有之電纜線之犯行，業據被告戊○○於警詢、檢察官偵查及本院準備程序及審時均供承不諱，
    核與被害人乙○○指訴情節相符，並有乙○○出具之贓物認
    領保管單一紙在卷可稽，被告戊○○此部分竊盜犯行，堪予
    認定。
  (二)被告戊○○固矢口否認有與被告甲○○共同竊取電纜線之犯
    行。然查，被害人游添益確有遭人竊取電纜線二綑，業據其
    指訴綦詳，而該二綑電纜線係被告甲○○與被告戊○○共同
    竊取，亦據被告甲○○於本院準備程序及審理時供述在卷，
    且被告戊○○當時係載被告甲○○前往丁○○住處索債，而
    上開電纜線係自宜蘭縣員山鄉○○路○段一一七巷四十號被
    害人游添益住處搬出，且被告戊○○見被告甲○○搬出上開
    電纜線後，即依被告甲○○指示單獨駕駛上揭自小客車離去
    ，為被告戊○○於本院準備程序所自承。而上開電纜線既非
    從丁○○住處搬出，則上開電纜線並非丁○○所有，應為被
    告戊○○所知悉，是被告戊○○辯稱誤以為係丁○○抵債之
    物，即無可採；再，被告戊○○知悉電纜線非丁○○所有，
    卻即依被告甲○○指示將電纜線載離，此亦與常情有悖。綜
    上所述，被告甲○○供稱其係與被告戊○○共同竊盜等語，
    應堪採信。被告戊○○上開所辯，並無足採，其此部分竊盜
    犯行，應足認定。
二、訊據被告丙○○固供稱其知悉該發電機係贓物乙節，惟矢口
    否認有故買贓物犯行，辯稱：伊知道該發電機係贓物係被告
    戊○○從宜蘭縣三星鄉搭乘不詳車號之計程車前往伊住處途
    中，以手機詢問伊是否要以七千元購買贓物發電機，伊在電
    話中並未答應購買，僅回答被告戊○○到了再說，然被告戊○○到伊住處後，即將發電機搬放在客廳稱要售伊，伊不同
    意，然因計程車已離開，被告戊○○乃將發電機丟放伊住處
    客廳，並開口向伊借錢，伊乃借被告戊○○四千元，該四千
    元並非購買贓物發電機之對價，伊並未向被告戊○○購買贓
    物發電機云云。惟查，上開發電機係被告丙○○以七千元向
    被告戊○○購買乙情，業據被告陳朝霖於警詢時供述在卷，
    核與被告戊○○於警詢供述相符。再依被告戊○○於九十四
    年三月十七日檢察官偵查時供稱「我當面把發電機賣給志成
    （指陳朝霖）時，他沒有問我，但我在將發電機要拿去賣給
    他之前，我曾經打電話問他要不要，我在電話中有告訴他，
    發電機「不乾淨」，所以他應該知道那是贓物。」等語（偵
    字第673號卷第47頁），是被告戊○○既在將該發電機搬至
    被告丙○○住處之前，即以電話詢問被告丙○○是否購買，
    且發電機又係頗具重量不易搬移之物，倘被告戊○○未事先
    與被告丙○○達成買賣之合意，被告戊○○豈有任意將搬移
    不易之發電機搬移至被告丙○○住處之理。從而被告丙○○
    係向被告戊○○購買贓物發電機乙情，已然明灼。綜上，被
    告陳朝霖上開所辯，顯係卸責之詞，委無足取，其故買贓物
    犯行，堪予認定。
三、上揭被告甲○○恐嚇被害人丁○○之事實，業據其於警詢、
    偵查及本院準備程序及審理時供承不諱，核與被害人丁○○
    指訴情節相符。事證明確，被告甲○○恐嚇犯行，洵堪認定
    。
四、核被告戊○○所為，係犯刑法第三百二十條第一項竊盜罪。
    被告丙○○所為，係犯刑法第三百四十九條第二項故買贓物
    罪。被告甲○○所為，係犯刑法第三百零五條恐嚇罪。被告
    戊○○先後二次竊盜犯行，時間緊接，罪名及犯罪構成要件
    ，顯係出於概括之犯意為之，應依連續犯之規定論以一罪，
    並加重其刑。被告戊○○所犯竊取電纜線之部分，與被告甲○○有犯意聯絡及行為分擔，為共同正犯。又被告戊○○前
    有事實欄所指之犯罪科刑及執行情形，有臺灣高等法院被告
    全國前案紀錄表在卷可查，其於有期徒刑執行完畢五年內，
    再犯有期徒刑以上之本罪，為累犯，應依法加重其刑，並依
    法遞加重之。爰審酌被告三人犯罪之動機、目的、手段，犯
    罪所生之損害，及犯罪後態度等一切情狀，分別量處如主文
    所示之刑，並均諭知易科罰金之折算標準。至被告甲○○持
    以供犯罪所用之玩具手槍一支，被告甲○○否認為其所有，
    復無證據證明確為其所有，爰不併予沒收，併予敘明。
據上論斷，應依刑事訴訟法第二百九十九條第一項前段，刑法第
第二十八條、第五十六條、第三百零五條、第三百二十條第一項
、第三百四十九條第二項、第四十七條、第四十一條第一項，罰
金罰鍰提高標準條例第一條前段、第二條，判決如主文。
本案經檢察官賴慶祥到庭執行職務
中　　華　　民　　國　　94　　年　　9 　　月　　20　　日
                  臺灣宜蘭地方法院刑事第三庭
                      審判長法  官  黃  永  勝
                            法  官  陳  嘉  年
                            法  官  林  楨  森
以上正本證明與原本無異。
如不服本判決，應於判決送達後10日內，向本院提出上訴狀。（
應附繕本）
                            書記官  謝  佩  欣
中　　華　　民　　國　　94　　年　　9 　　月　　21　　日
附錄本案論罪科刑法條全文：
中華民國刑法第305條
(恐嚇危害安全罪)
以加害生命、身體、自由、名譽、財產之事，恐嚇他人致生危害
於安全者，處二年以下有期徒刑、拘役或三百元以下罰金。
中華民國刑法第320條
(普通竊盜罪、竊佔罪)
意圖為自己或第三人不法之所有，而竊取他人之動產者，為竊盜
罪，處五年以下有期徒刑、拘役或五百元以下罰金。
意圖為自己或第三人不法之利益，而竊佔他人之不動產者，依前
項之規定處斷。
前二項之未遂犯罰之。
中華民國刑法第349條
收受贓物者，處三年以下有期徒刑、拘役或五百元以下罰金。
搬運、寄藏、故買贓物或為牙保者，處五年以下有期徒刑、拘役
或科或併科一千元以下罰金。
因贓物變得之財物，以贓物論。
